臺灣彰化地方法院刑事判決　　　　　　　 96年度訴字第464號
公　訴　人　臺灣彰化地方法院檢察署檢察官
被　　　告　甲○○即張民育）.
　　　　　　　　　　之2
　　　　　　　　　　（現另案在監執行中）
選任辯護人　朱浩萍律師
被　　　告　乙○○
選任辯護人　張志隆律師
被　　　告　戊○○
選任辯護人　陳建勛律師
　　　　　　陳瑾瑜律師
被　　　告　庚○○
選任辯護人　林維信律師
上列被告等因違反毒品危害防制條例案件，經檢察官提起公訴（
95 年度偵字第10628號）及移送併案（96年度偵字第1108號），
本院判決如下：
    主  文
甲○○販賣第一級毒品，累犯，處有期徒刑拾柒年。扣案第一
級毒品海洛因貳小包（合計淨重壹點捌捌公克）及其包裝袋，均
沒收銷燬之。扣案之行動電話貳支（序號000000000000000、
000000000000000，不含SIM卡）、空包裝夾鍊袋伍個、削尖吸管
壹支，均沒收之。未扣案之販毒所得新臺幣壹拾捌萬捌仟元沒
收之，如全部或一部不能沒收時，以其財產抵償之。
乙○○共同轉讓第一級毒品，處有期徒刑貳年。未扣案之行動電
話壹支（序號000000000000000，不含SIM卡）沒收之，如全部或
一部不能沒收時，追徵其價額或以其財產抵償之。
庚○○幫助轉讓第一級毒品，處有期徒刑壹年拾月。未扣案之行
動電話壹支（序號000000000000000，不含SIM卡）沒收之，如全
部或一部不能沒收時，追徵其價額或以其財產抵償之。
戊○○幫助轉讓第一級毒品，處有期徒刑壹年陸月。扣案之行動
電話壹支（序號000000000000000，不含SIM卡）沒收之。
    事  實
一、甲○○（原名張民育）前於民國（下同）94年間，因妨害自
    由案件，經（臺灣臺中地方法院93年訴字576號、臺灣高等
    法院臺中分院94年度上易字776號）判處有期徒刑5月，甫於
    94年9月19日易科罰金執行完畢。甲○○明知第一級毒品海
    洛因係管制之違禁毒品，不得販賣，竟基於販賣第一級毒品
    海洛因營利之犯意，利用0000-000000號、0000000000號行
    動電話，多次為下列之販賣毒品行為：
  1.丁○○自95年9月11日起，至同年11月12日止，以電話0000-
    000000號撥打甲○○之上開0000-000000號、0000000000號
    行動電話，向甲○○購買第一級毒品海洛因數十次，每次交
    易金額為新臺幣（下同）1千元至6千元不等，總共購買金額
    為10萬元。雙方交易地點均約在甲○○住處即彰化縣員林鎮
    ○○里○○路○段1巷60-2號。甲○○因而獲利10萬元。
  2.林志銘自95年9月17日起，至同年10月12日止，以電話0000-
    000000號撥打甲○○之上開0000000000號電話，向甲○○購
    買海洛因毒品5次，其中數量為2千元的為2次，數量為2萬5
    千元的有3次，交易地點為甲○○住處或林志銘之住處即彰
    化縣員林鎮○○街100號。甲○○因而獲利79000元。
  3.林弘祥自95年9月初起，至同年月16日止，以電話0000-0000
    00、0000000000號行動電話、000000000號室內電話與甲○○之上開0000-000000號電話聯絡，向甲○○購買第一級毒
    品海洛因4次，其交易金額1千元有2次，金額2千元有1次，
    金額5千元有1次。雙方交易地點均約在彰化縣員林鎮○○路
    路旁及「大潤發」量販店等處。甲○○因而獲利9000元。
二、緣庚○○與甲○○係好友關係，庚○○知悉甲○○在彰化地
    區販賣第一級毒品海洛因。庚○○、戊○○亦知道大陸地區
    有綽號「阿水」成年男子組織之毒品集團有充足海洛因貨源
    ，庚○○與戊○○二人商量後，認為若介紹甲○○向大陸「
    阿水」集團購買毒品，自己將可從中獲利。庚○○即自95年
    11月10日以0000000000號電話與大陸「阿水」之0000000000
    0000號電話展開密切通聯；戊○○亦自95年11月14日起，以
    自己0000000000號行動電話與大陸地區阿水集團之00000000
    000000號電話通聯，向大陸方面表示可介紹臺灣彰化地區之
    甲○○購買毒品，大陸阿水集團乃自95年11月14日至16日，
    密集以00000000000000號電話，撥打0000000000號電話通知
    當時寄居在彰化縣花壇鄉之乙○○，表示有人要看貨，將安
    排戊○○等人與之聯絡。大陸地區集團並將乙○○之000000
    0000號電話告知戊○○，戊○○、庚○○一方面積極聯絡甲○○，表示戊○○將於95年11月17日搭機前往台中清泉崗機
    場相約見面，戊○○另一方面於95年11月16日之8時54分11
    秒，試著撥打大陸集團所告知0000000000號乙○○電話，然
    未撥通。庚○○仍安排戊○○於95年11月17日上午9時許自
    金門搭機前往臺中清泉崗機場，庚○○並安排甲○○前往機
    場接機。95年11月17日之凌晨5時39分45秒，甲○○以00000
    00000號手機傳一通簡訊給庚○○00000000000號手機，內容
    為「鬥陣的！叫你朋友多帶五千元的東西過來我順便要拿給
    人家看」，要求見面時要拿5000元海洛因試用成色。95年11
    月17日之10時20餘分許，戊○○搭華信航空AE762班機抵達
    清泉崗機場後，甲○○遲到，約10時57分甲○○接到戊○○
    後，戊○○於10時57分29秒撥打乙○○0000000000號電話，
    通話後戊○○把手機拿給甲○○聽，甲○○與乙○○遂約在
    花壇鄉○○路○○路口見面，甲○○與戊○○二人沿國道三
    號高速公路轉中彰快速道路前往花壇，途中戊○○再度於11
    時24分56秒撥打乙○○0000000000號電話，向乙○○交代「
    你先用半錢出來好嗎」「你大約弄五千啦」等語，要求乙○○一定要準備5000元毒品海洛因供甲○○鑑定成色，以此方
    式幫助乙○○與甲○○進行毒品交易協商。嗣於同日上午11
    時39分許。甲○○開車先抵達彰化縣花壇鄉○○路與中正路
    交岔路口，甲○○將小客車停在路邊，約12時18分後，乙○○騎機車到達現場，坐上小客車後座，戊○○先介紹甲○○
    、乙○○認識，乙○○即基於與大陸阿水集團共同轉讓第一
    級毒品之犯意，將一包約半錢（約1.875公克）價值5000 元
    之海洛因交付給甲○○，戊○○隨即下車去買手機充電器，
    甲○○與乙○○二人留在車上，當場以摻入香菸方式試用該
    包海洛因（甲○○、乙○○所犯施用毒品罪部分，本院已另
    行判決及裁定觀察勒戒），施用完畢，甲○○則將剩餘海洛
    因則放入自己身上的香菸盒內。庚○○、戊○○以此幫助乙○○轉讓第一級毒品成功（但所欲幫助之販賣海洛因部分，
    僅止於預備階段，尚未成立犯罪）。
三、惟庚○○、戊○○、甲○○、乙○○等人早已被檢舉販毒，
    內政部警政署航空警察局於臺灣桃園地方法院檢察署檢察官
    之指揮下，長期進行通訊監察，95年11月17日警方會同板橋
    憲兵隊，一路跟監到彰化縣花壇鄉○○路○○路口，全程監
    看乙○○轉讓毒品過程。95年11月17日12時40分許，甲○○
    在車上試用海洛因完畢後，表示有事要先回員林鎮，遂先將
    車往南開去，將戊○○、乙○○留在原地，警方見狀隨即一
    擁而上將戊○○、乙○○逮捕，並自戊○○身上扣得行動電
    話1支（MOTOROLA牌，內有0000-000000號SIM卡）。警方另
    派員開車尾隨甲○○，於當日13時許，在彰化縣大村鄉○○
    路○段329號前查獲甲○○，並自甲○○身上扣得海洛因2小
    包（合計淨重1.88公克）及其所有供販毒用之削尖吸管1支
    、空分裝夾鏈袋5個、行動電話2支（MOTOROLA牌及NOKIA牌
    各1支，內有0000000000號及0000000000號SIM卡）。又彰化
    縣警察局田中分局依據甲○○之電話通聯譯文，循線查悉甲○○上開販賣第一級毒品海洛因之犯行。
四、案經內政部警政署航空警察局、板橋憲兵隊、彰化縣警察局
    田中分局等移送臺灣彰化地方法院檢察署檢察官偵查起訴。
    理  由
一、證據能力：
  (一)按被告以外之人於偵查中向檢察官所為陳述，除顯有不可信
    之情況者外，得為證據，刑事訴訟法第159條之1第2項定有
    明文。蓋因檢察官與法官同為司法官署，且檢察官代表國家
    偵查犯罪，依法有訊問被告、證人及鑑定人之權力，且須對
    被告有利、不利之情形均應注意，況徵諸實務運作，檢察官
    實施刑事偵查程序，亦能恪遵法定程序之要求，不致有違法
    取證情事且可信度極高，是被告以外之人前於偵查中已具結
    而為證述，除反對該項供述得具有證據能力之一方，已釋明
    「顯有不可信之情況」之理由外，不宜以該證人未能於審判
    中接受他造之反對詰問為由，即遽指該證人於偵查中之陳述
    不具證據能力，方符前揭法條之立法意旨。查後述引用之證
    人於檢察官偵查中所為之陳述，均經具結，被告及辯護人等
    均未提及檢察官在偵查時，有任何不法取供之情形，客觀上
    並無顯不可信之情況，是前揭證人於偵查中之證言自具有證
    據能力。
  (二)次按被告以外之人於審判外之陳述，雖不符刑事訴訟法第
    159條之1至第159條之4之規定，而經當事人於審判程序同意
    作為證據，法院審酌該言詞陳述或書面陳述作成時之情況，
    認為適當者，亦得為證據。當事人、代理人或辯護人於法院
    調查證據時，知有第159條第1項不得為證據之情形，而未於
    言詞辯論終結前聲明異議者，視為有前項之同意，刑事訴訟
    法第159條之5定有明文。立法意旨在於傳聞證據未經當事人
    之反對詰問予以核實，原則上先予排除，惟若當事人已放棄
    詰問或未聲明異議，基於證據資料愈豐富，愈有助於真實發
    現之理念，且強化言詞辯論主義，法院自可承認該傳聞證據
    例外擁有證據能力。下列引用證人於警訊中之陳述，雖均係
    被告以外之人於審判外之陳述，性質上屬傳聞證據，惟經檢
    察官、被告及辯護人同意作為證據，又本院審酌該言詞陳述
    作成時之客觀條件及環境，認渠等並無受脅迫、利誘或詐欺
    或其他不法之情狀，足認為得為本案之證據，依刑事訴訟法
    第159條之5之規定，有證據能力。
  (三)再按有事實足認被告或犯罪嫌疑人有最輕本刑為3年以上有
    期徒刑之罪嫌，並危害國家安全或社會秩序情節重大，而有
    相當理由可信其通訊內容與本案有關，且不能或難以其他方
    法蒐集或調查證據者，得發通訊監察書。通訊監察書，偵查
    中由檢察官依司法警察機關聲請或依職權核發，審判中由法
    官依職權核發。又除法律另有規定外，實施刑事訴訟程序之
    公務員因違背法定程序取得之證據，其有無證據能力之認定
    ，應審酌人權保障及公共利益之均衡維護。通訊保障及監察
    法第5條第1項第1款、第2項、刑事訴訟法第158條之4分別定
    有明文。本件被告甲○○持用0000000000號、戊○○持用
    0000000000號、庚○○持用0000000000號行動電話之監聽錄
    音，為臺灣桃園地方法院檢察署核准在案，有詳載聲監案號
    、案由、監察電話、對象及譯文人等之臺灣桃園地方法院檢
    察署通訊監察書及譯文紀錄等附卷可參，且被告戊○○、庚○○本意是介紹毒品買賣，乃屬最輕本刑無期徒刑之重罪（
    卻因警方提早偵破而僅達預備買賣之階段），屬依法可監聽
    之重大犯罪。檢方指揮監聽，均係依法所為之監聽；況審酌
    電話監聽侵害被告權益之種類及輕重、對於被告訴訟上防禦
    不利益之程度、犯罪所生之危害或實害等情形，兼顧人權保
    障及公共利益之均衡維護，堪認本件此部分電話監聽合於比
    例原則，應具有證據能力。
二、【被告甲○○販毒部分認定犯罪之證據及理由】
  (一)被告甲○○於本院審理中，坦承販賣海洛因毒品給證人丁○○、林弘祥、林志銘等事實。
  (二)販賣給丁○○部分：
  1.證人丁○○於本院審理中結證稱：「（毒品來源？）甲○○
    那邊。（何時開始向甲○○拿海洛因？）去年。.. 去年九
    月。（最後一次是何時？）十一月。（多久拿一次？）每天
    ，幾乎是每天。.. （交貨的地點在何處？）到甲○○家。
    （你向甲○○買十萬元以上的毒品？）是的，我可以確定。
    」等語，其證述內容大致與先前於警偵訊之證詞相同。惟購
    買毒品之次數、金額等，除非購毒者有刻意作筆記紀錄，否
    則都只能依據印象作大概之描述。證人丁○○證稱至少向被
    告甲○○購買10萬元以上毒品，對照丁○○與甲○○95年9
    月13日22時45分通話之監聽譯文（警卷P.134），丁○○向
    甲○○說「對啦，你有在趕著用錢嗎，我先把錢算好拿給你
    ，整數拿一萬五給你好嗎？」「拿整數一萬五給你啊」等語
    ，可知證人丁○○向被告甲○○購毒之金額確實相當龐大，
    所賒欠金額動輒達1萬5000元以上，所以才一次拿1萬5000元
    償還甲○○。因此丁○○所稱總共購買達10萬元以上毒品，
    所言非虛。
  2.另長期監聽結果，丁○○多次（95年9月21日18時39分、同
    日19時7分、9月22日21時7分、9月25日22時、10月4日19時
    46分）於電話中向甲○○表示要「用兩張」「在一張」「還
    你兩張啊」「我跟你改一下，四千五啊」「現在我另外在兩
    張」（警卷P.123、120、117、104），此種交易暗語就是指
    「買2000元」「再買1000元」「改買4500元」「另外再買
    2000元」毒品之意思，顯見確實有交易毒品事實；又本院卷
    內通聯紀錄及警卷內監聽譯文，均顯示自95年9月11日至95
    年11月12日，丁○○以0000000000號電話撥打甲○○000000
    0000、0000000000號電話多通，幾乎是隔一、二天就有通聯
    事實，且曾同一日還撥打多通電話，可見雙方因毒品接觸之
    頻繁，丁○○證稱所稱「幾乎是每天購毒」，雖然未達每天
    購毒之程度，但也相當接近事實。
  3.丁○○於警偵訊中，所稱購毒總金額總共約10萬元，而於本
    院審理中確認至少為10萬元以上，亦與監聽譯文中所談論動
    輒賒帳達1萬5千元以上之情節相符，有相當可信度，至於確
    實金額，罪疑惟輕，應認定總交易金額即為10萬元。
  (三)販賣給林志銘部分：
  1.證人林志銘於96年1月19日警訊筆錄（95偵字10628號卷P.
    130以下）：「我是向綽號『貓仔』【按：甲○○】之男子
    購買海洛因毒品...。（何時開始向甲○○購買海洛因毒品
    ？）我是從95年9月16日開始，最後一次是在95年10月17日
    。... 我向他購買海洛因新臺幣2000元二次，新臺幣25000
    元三次。... （提示通訊監察譯文是否為你與甲○○之通話
    內容？）是的。（上述譯文中，你打電話甲○○是作何用途
    ？）是要向他購買海洛因毒品。」等語，而此一警訊筆錄之
    錄音帶，經檢察官勘驗結果「錄音帶內容與96年1月19日警
    詢筆錄一致。並無念稿情形，均採一問一答的方式進行，警
    詢中林志銘承認有向一名『貓仔』購買海洛因，『貓仔』即
    是甲○○。」（勘驗筆錄於95偵字第10628號卷P.167）此一
    警訊筆錄具有特別可信性，其證據能力亦為被告甲○○、辯
    護人所不爭執，本院審酌筆錄做成時之情況，依檢察官勘驗
    結果，認為應屬合法製作，過程亦無強暴脅迫非法取供情形
    ，自屬適當，得作為認定犯罪之證據。
  2.依據通聯紀錄及監聽譯文顯示，自95年9月16日起至95年11
    月5日，林志銘以0000000000號手機，共與甲○○通聯29天
    ，兩人交往關係密切，林志銘亦無誣陷甲○○之動機。而林
    志銘於警訊中稱購買毒品5次、其中2次各2000元、3次各
    25000 元，對照監聽譯文，確有下列五次通話可資佐證：
  95年9月17日15時29分、35分，林志銘以0000000000號手機
    撥打給甲○○說「耶人家要兩千東西」「我在家裡等你，在
    我住的那裡」（警卷P.129、130）。
  95年9月26日14時32分、33分，林志銘以0000000000號手機
    撥打給甲○○說「我等一下拿錢給你」「等一下再拿一包給
    我」（警卷P.117）。
  95年10月5日13時48分，林志銘以00000000000號手機撥打給
    甲○○說「一錢多少？」，甲○○答「二萬五」（警卷P.
    102）。
  95年10月7日23時50分，林志銘以0000000000號手機撥打給
    甲○○說「你幫我拿一包」「我現金給你」「我要去跟人拿
    錢，才有你拿給你啊」（警卷P.95）。
  95年10月12日18時37分林志銘以0000000000號手機撥打給甲○○說「直接拿來我這邊」「半小時內啦！明天拿錢給你」
    （警卷P.91）。
  3.故被告甲○○於本院審理中自白賣毒品予林志銘，與林志銘
    警訊筆錄、監聽譯文等均相吻合，故販毒犯行可堪認定。
  (四)販賣給林弘祥部分：
  1.林弘祥於96年3月13日偵訊中結證（96偵字1108號卷P.11）
    稱：「（0000000000是否為你的電話？）是。（你本身是否
    有施用海洛因？）是，去年有施用。（海洛因來源？）我是
    向『貓仔』【即甲○○】拿的，我並沒有拿錢給他，我向他
    約拿過四次...，約9月初至9月16日，我向他拿海洛因最後
    一次就被查獲，有一小包海洛因被查獲。（他每次給你的數
    量約多少？）1000元的量有拿過二次，5000元的量一次，
    2000元的量有一次...。（都在何處交易？）莒光路大潤發
    ，路邊等，都是甲○○拿來給我。（甲○○如何拿給你？）
    他都一個人開壹台黑色的車過來。.. （警訊筆錄是否有不
    實在？）沒有不實在，當時扣案的海洛因1000元我確實是向
    甲○○拿的。」等語。
  2.警方監聽譯文自95年9月11日開始製作，95年9月16日始有多
    通被告甲○○與證人林弘祥之通聯，至於95年9月11日以前
    雖然沒有通聯紀錄或監聽譯文，但95年9月16日20時49分林
    弘祥以000000000號電話撥打給0000000000號甲○○之對話
    （警卷P. 132）：
    「林弘祥：兄喔。
      甲○○：恩。
      林弘祥：你好，我弘詳啊。（譯文將弘祥誤載為鳳祥）
      甲○○：恩。
      林弘祥：可你麻煩你嗎？
      甲○○：恩。
      林弘祥：像以前那個，這樣好嗎。
      甲○○：阿。
      林弘祥：以前那個，這樣阿。
      甲○○：這樣，九點半好嗎。
      林弘祥：九點半喔。
      甲○○：恩，要在哪裡。
      林弘祥：看你方便啊。
      甲○○：不然一樣啊。
      林弘祥：老地方，甲○○：嗯，早上那個地方，九點半。
      林弘祥：好。」
    林弘祥與甲○○電話中就有「老地方」「像以前那個」的交
    易金額與數量，可見雙方在95年9月16日前確實曾經交易多
    次。林弘祥所稱95年9月初至9月16日交易4次，確實與監聽
    內容相符。
  3.林弘祥稱95年9月16日最後一次拿毒品後就被查獲，而調閱
    林弘祥之前科紀錄表，確實記載林弘祥95年9月17日經檢察
    官交保候傳，該案件為95年毒偵字第3759號觀察勒戒案件（
    有臺灣高等法院被告全國前案紀錄表可證），因此可堪認定
    林弘祥確實是95年9月16日購買毒品後被逮捕，翌日交保，
    其所稱向甲○○購買毒品之事，應屬有據。
  (五)另證人林弘祥、丁○○、林志銘等亦確分別有施用第一級毒
    品海洛因之前科紀錄，此分別有渠等之臺灣高等法院被告前
    案紀錄表附卷可參。
  (六)販賣海洛因毒品係違法行為，非可公然為之，亦無公定價格
    ，容易分裝並增減份量，而每次買賣之價量，可能隨時依雙
    方關係深淺、資力、需求量及對行情之認知、來源是否充裕
    、查緝是否嚴緊、購買者被查獲時供述購買對象之可能風險
    之評估等，而異其標準，非可一概而論，從而販賣之利得，
    除被告就販賣之價量俱臻明確供述外，委難察得實情，然販
    賣之人從價差或量差中牟利之方式雖異，其意圖營利之販賣
    行為則同一。本件被告甲○○雖無法陳述每次交付之毒品的
    確實重量、純度及價格；然我國對於施用、販賣毒品查緝甚
    嚴，被告與購毒者均僅係朋友關係，非屬至親，衡情亦當無
    可能甘冒重典，多次按購入價格轉售而不求任何利得之理，
    被告有從販售毒品過程中賺取利潤之數額，已臻明確。是被
    告甲○○確有營利之意圖甚明。
  (七)綜上所述，被告甲○○販售毒品海洛因給證人丁○○、林志
    銘、林弘祥等事實，被告自白與證人之證詞、通聯紀錄、監
    聽譯文等均相吻合，被告犯行，事證明確，已可認定。
三、【被告乙○○轉讓毒品、被告戊○○與被告庚○○幫助轉讓
    毒品部分，認定犯罪之證據及理由】
  (一)被告乙○○於本院審理中，僅承認有接獲戊○○電話要求提
    供五千元海洛因一事（但否認有交付海洛因，辯稱：我去赴
    約並沒有帶海洛因，甲○○問我有沒有海洛因，我說沒有，
    甲○○就開車走了云云）。
  (二)被告戊○○於本院審理中，承認當天介紹甲○○、乙○○認
    識之目的是為了買賣毒品（但辯稱：甲○○在機場臨時說要
    買毒品，我才想到可以介紹乙○○給他認識，全都是臨時起
    意，並非預先安排好的，至於他們有無實際交付毒品，我並
    不知道云云）。
  (三)被告庚○○本院審理中，僅承認安排甲○○前去為戊○○接
    機一事（但否認有何毒品交易，辯稱：甲○○與戊○○他們
    是臨時起意要拿毒品的，與我無關云云）。
  (四)然查，被告戊○○先前已經多次自白犯罪，如：戊○○於
    95年11月18日警訊筆錄（警卷P.30）中稱：「（居中牽線交
    易毒品有無代價酬勞？）機票錢我先出，如果交易成功，他
    【庚○○】說會包紅包答謝我。（你事先是否知情要交易毒
    品？）知情。」「（你居中介紹甲○○、乙○○、庚○○交
    易毒品幾次？）這是第一次。」；戊○○於95年11月18日
    內勤檢察官訊問時結證（95偵字第10628號卷P.12）稱：「
    （至台中作何事？）庚○○要我介紹甲○○與乙○○認識。
    （介紹甲○○與乙○○認識作什麼？）因為他們以後會有海
    洛因交易。」；戊○○於95年11月18日本院羈押審理庭中
    陳述（95聲羈字第409號卷P.3）：「（到臺灣作什麼？）介
    紹甲○○跟乙○○認識。（認識的目的？）要買賣毒品。..
    介紹他們認識讓他們自己去交易.. 應該是乙○○要賣給甲○○。.. （如何確定乙○○有毒品？）朋友講的，他才會
    託我幫他介紹，一個叫做『阿水』的人，是臺灣人在大陸
    ... 我知道的我都講了，請給我一次機會。... 乙○○、甲○○他們之間不認識，甲○○說他有地方可以銷毒品。（有
    無問過乙○○毒品來源？）我還沒有問，他只是先叫我介紹
    他們認識。」；戊○○於95年12月7日偵查中結證（95偵
    字第10628號卷P.65）稱：「之前在金門時，庚○○、乙○○有在講海洛因的交易，庚○○叫我介紹他們認識，我知道
    他們是為了要毒品的交易，不知道除了海洛因是否還有安非
    他命。（你的好處？）乙○○、庚○○說會有紅包給我。」
    等語。戊○○自95年11月17日案發後一個月內，經歷四次訊
    問，仍一再堅稱此行目是為了介紹毒品買賣，絕非受到強暴
    脅迫而為不實自白。
  (五)本件交付毒品並非臨時起意，而係長久規劃安排：
  1.被告乙○○原本使用之0000000000號電話被監聽，但本案中
    乙○○並非以0000000000號電話對外聯絡，而是以00000000
    00號電話對外聯絡。乙○○行事低調而機警，95 年11月17
    日中午在花壇逮捕乙○○時，在乙○○身上甚至未搜得
    0000000000號電話（乙○○自述騎機車赴約，警方似未搜索
    其機車）。而0000000000號電話通聯次數極少，95年10月23
    日才有第一通電話，而案發前2、3天開始，即95年11月14、
    15、16日，有密集來自大陸地區之國際電話00000000000000
    號（按：國碼86開頭之電話為大陸地區電話）聯絡乙○○。
    該大陸電話00000000000000號電話也同時於95年11月14、15
    、16日密集地聯絡戊○○0000000000號電話，之後才有戊○○自95年11月16日上午8時54分11秒試著撥打之通聯（未撥
    通），並於95年11月17日上午有戊○○與乙○○密集通話之
    事實。由通聯紀錄之先後順序來看，可以證明：乙○○與戊○○本來不熟，是經由大陸地區00000000000000號電話持有
    人居中牽線，乙○○才肯與戊○○見面。而且戊○○自95年
    11 月16日上午8時54分11秒就試著撥打乙○○0000000000電
    話，顯見戊○○來台之前就已積極安排乙○○與甲○○見面
    之事，絕非如戊○○所辯是17日中午臨時起意要買毒品云云
    。
  2.在被告庚○○之監聽譯文裡有一名大陸「阿水」男子，曾以
    00000000000000號大陸國際電話，與庚○○多次電話往來，
    尤其在95年11月16日、17日事發前後，特別密切關心此事，
    95年11月16日20時29分「阿水」打電話到庚○○0000000000
    號手機要找戊○○，庚○○即於16日20時13分打電話給戊○○說：「有一個『阿水』打給我，在找你」，庚○○接著於
    16日之20時27分、42分又打電話給甲○○0000000000號，說
    確定「明天大約10點半以前會到」「確定了喔」（警卷P.
    249），戊○○前往臺灣顯然是庚○○的安排。
  3.95年11月17日之凌晨5時39分45秒，甲○○以0000000000號
    手機傳一通簡訊給庚○○00000000000號手機，內容為「鬥
    陣的！叫你朋友多帶五千元的東西過來我順便要拿給人家看
    」（警卷P.9之手機照片有顯示出該簡訊全文），明白地在
    接機時要索討5000元毒品。而庚○○送戊○○去搭飛機後，
    庚○○於17日9時2分26秒打電話給甲○○，對話如下：
    「庚○○：到陣仔，他現在要去機場了。
      甲○○：我打的訊息你有看到嗎？
      庚○○：有。
      甲○○：你有跟他說了嗎？
      庚○○：東西要的話，有辦法直接那個了喔。
      甲○○：他過來我在跟他說。
      庚○○：我把你的電話給他。
      甲○○：好。
      庚○○：叫他到的時候打給你，甲○○：幾點到？
      庚○○：九點半的飛機，到那邊大約十點半左右。
      甲○○：台中嗎？
      庚○○：對。
      甲○○：好。」（警卷P.250）
    甲○○清晨5時許發簡訊要「五千元的東西（指：海洛因）
    」，而上午9時2分雙方電話中確認，庚○○還答應說「東西
    要的話，有辦法直接那個了喔」，答應要給甲○○毒品。被
    告庚○○雖然於本院審理時，辯稱甲○○的簡訊是發錯人的
    ，當日清晨有與甲○○澄清過了云云。然經本院詳細比對庚○○0000000000號電話之95年11月17日早上通聯紀錄，甲○○與庚○○在「5時39分49秒（簡訊）到9時02分26秒（確認
    電話）」之間，根本沒有其他通聯，庚○○辯稱已澄清過云
    云，乃屬不實。
  4.戊○○搭乘95年11月17日上午9時37分的華信航空AE762號班
    機，由金門機場出發，其行前在機場最後二通電話，分別是
    打給甲○○及大陸地區人士：
  9時25分50秒起通話17秒：
  「戊○○：鬥陣仔，我現在上飛機了。
    甲○○：幾點到？
    戊○○：大約十點半會到，現在上飛機了。
    甲○○：好。」
  9時26分35秒起通話8秒：
  「戊○○：我現在上飛機了，你跟那個說一下。
    大陸集團人士：好。
    戊○○：跟朋友說一下。
    大陸集團人士：好。」（警卷P.204）
    本案若不是大陸人士在背後安排規劃，戊○○出發前何需向
    大陸方面回報？可見戊○○搭機前最後的叮嚀，就是此行唯
    一的目的，就是要介紹甲○○與大陸地區指定的「朋友」（
    即乙○○）見面。因為戊○○前一日（16日）上午8時54分11
    秒撥打乙○○0000000000電話未通，聯絡不上乙○○，所以
    行前只好叮嚀大陸地區人士要趕緊跟那「朋友（乙○○）說
    一下」。95年11月17日上午10時57分29秒，戊○○首度撥通
    乙○○之0000000000電話後，即將電話交給甲○○，由甲○○與乙○○自行決定見面地點。戊○○於95年12月7日檢察官
    偵訊中結證（95年偵字第10628號卷P.67）稱：「（11月17
    日你到臺灣後，你打0000000000找『阿財』，是誰？）他們
    叫我打這支電話自然就可以找到乙○○... 」，亦可證明幕
    後有大陸集團安排乙○○與戊○○、甲○○見面。
  5.95年11月17日中午時分過後，本件案發，然庚○○與大陸地
    區「阿水」男子並不知道戊○○已被緝獲落網，而大陸「阿
    水」還於17日13時57分打給庚○○詢問「他的電話沒接是什
    麼情形」「剛才打二通沒接在搞什麼，去跟另一個朋友見面
    了嗎？」，庚○○說「有，我再打看看」（警卷P.250）。
    大陸「阿水」所說剛才打二通電話沒接，就是指12時44分至
    46分，大陸方面以0000000000000號撥打戊○○0000000000
    號電話未通之事（見本院卷內戊○○通聯紀錄）。而17日下
    午16時8分28秒起，庚○○撥打了8通電話要找戊○○；同日
    下午13時22分20秒起，大陸地區也以00000000000000號國際
    電話撥打了10通電話給戊○○，而00000000000000號大陸「
    阿水」同樣在一下午打了8通電話要問庚○○有關戊○○之
    下落。17日當晚20時52分大陸「阿水」打電話問庚○○「找
    到了嗎？」，庚○○答「找不到」，阿水問「是什麼事情？
    」，庚○○說「不知道，我也聯絡不到。」（監聽譯文見95
    偵字第10628號卷P.54）。庚○○與大陸方面拼命打電話找
    戊○○，急於知道交辦事項的進展，種種跡象都表示交付毒
    品之事，是大陸地區「阿水」集團透過庚○○、戊○○所安
    排，庚○○絕非無辜不知情之人。
  6.由以上大陸地區集團、庚○○、乙○○、甲○○、戊○○等
    5方人士彼此通聯關係（如附表），監聽譯文內容，均可證
    明：庚○○、戊○○是交付計畫之執行者，背後還有大陸方
    面「阿水」等人指揮，「阿水」集團就是透過住在花壇的乙○○交付毒品。
  (六)被告乙○○在車上確實有交付一包海洛因給甲○○：
  1.戊○○於95年12月7日偵查中結證（95偵字10628號卷P.65）
    稱：「（在車上，是否有看到乙○○丟煙給甲○○？）我知
    道他有丟東西的動作，但是我不知道是不是有香菸，當時我
    剛好要下車，所以也沒看得很清楚。」等語，已證述乙○○
    有丟東西給甲○○之動作。而警方在甲○○身上查獲2小包
    白粉，該2小包白粉並非一樣大，1包稍大、1包稍小，2包毛
    重合計約2.45公克（見警卷相片P.11）。而半錢海洛因為
    1.875公克（1台斤600公克、一斤16兩、1兩10錢，半錢等於
    1.875公克），與扣案上述其中1包稍大的白粉約略相當。
  2.甲○○於95年11月17日之凌晨5時39分45秒發簡訊要拿5000
    元海洛因，庚○○還於9時2分26秒電話中答應甲○○，已如
    前述。95年11月17日10時57分29秒，戊○○在甲○○車上打
    電話給乙○○，甲○○接過電話，跟乙○○談好約在「彰化
    花壇中山路與中正路那裡」見面（監聽譯文見警卷P.205）
    。11時24分56秒，戊○○再打電話給乙○○，說要「你先用
    半錢出來好嗎？」「你大約弄五千啦」。而接下來11時30分
    42 秒、11時39分16秒、12時5分23秒、12時18分31秒戊○○
    催促著乙○○趕快出來到約定地點，在這四通電話內，乙○○均未拒絕交付毒品，只在電話中說「再10分鐘」就到的意
    思。如果被告乙○○真的是空手赴約，那麼對於千里迢迢從
    金門過來要接洽毒品的戊○○而言，乙○○若多通電話中一
    再欺騙，又空手赴約，豈不是在戲弄戊○○與甲○○。
  3.關於見面交付時間，監聽譯文中，17日之12時5分23秒，乙○○在電話中說「再十分鐘」到達，17日之12時18分31秒戊○○還在電話中催促說「老地方」，乙○○說「好」，故應
    該認定約12時18、19分許，乙○○就到達花壇鄉○○路○○
    路口與甲○○見面。而12時44分24秒大陸方面撥打給戊○○
    時，戊○○就已經無法接電話，應該是已被查獲。所以推算
    12時20分至44分之間，大約就是甲○○在車上與乙○○相處
    之時間。而證人甲○○在本審理時也證稱：「乙○○來的時
    候，我也有施用，香煙施用一、二口就熄掉，等一下再重新
    點燃」等語（審理筆錄P.35），被告乙○○亦於95年12月8
    日檢察官偵訊中以共犯兼證人身分結證（95年偵字10628號
    卷P.74）稱：「（上車與甲○○聊天時，是否知道他有施用
    毒品？）有，因為當時甲○○在車上就有施用毒品，他是以
    摻香菸的方式施用他只有抽了一支香菸... （甲○○有沒有
    請你施用毒品？）有，我也抽了一支香菸。」等語，另乙○○於本院96年1月15日延押庭訊問中（96偵聲字9號卷P.8）
    亦自白相同事實。可以證明：甲○○與乙○○二人在車內施
    用海洛因，顯然就是在鑑定毒品成色，即為此行之目的，且
    事後也在甲○○身上查到一包約略半錢之海洛因毒品。
  (七)乙○○確實在車上施用查扣之海洛因，乙○○也因此受裁定
    觀察勒戒。若甲○○與戊○○千里迢迢去買毒品，不但被賣
    家戲弄說沒有毒品，買家還要自掏腰包拿毒品請賣家施用？
    此一說法十分荒謬，其辯解自無從採信。
  (八)綜上所述，大陸地區「阿水」集團透過被告庚○○、戊○○
    二人，安排在花壇鄉之被告乙○○，在花壇鄉○○路○○路
    口，交付一包5000元海洛因給甲○○，事證明確，犯行已可
    認定。
四、【被告甲○○部分論罪科刑之理由】
  (一)按海洛因為毒品危害防制條例第2條第2項公告列管之第一級
    毒品，不得非法持有、轉讓、販賣。次按刑法上所謂販賣行
    為，不以販入後復行賣出為必要，只要以營利為目的，而有
    販入或賣出二者其一之行為，即足構成，雖未及賣出，仍屬
    販賣既遂（參照最高法院88年度臺上字第2828號判決意旨）
    。次按刑事上販賣罪之完成，與民事上買賣契約之成立，二
    者之概念尚有不同，刑事上之販賣行為，則須以營利為目的
    ，將標的物販入或賣出，有一於此，其犯罪行為始為完成（
    參照最高法院88年度臺上字第3760號判決意旨）。復按販賣
    毒品之所謂販賣行為，係行為人基於營利之目的，而販入或
    賣出毒品而言。販賣毒品者，其主觀上須有營利之意圖，且
    客觀上有販賣之行為，即足構成，至於實際上是否已經獲利
    ，則非所問（最高法院93年度臺上字第1651號刑事判決意旨
    參見）。核被告甲○○所為，係犯毒品危害防制條例第4條
    第1項販賣一級毒品罪。販賣前之持有低度行為，應為販賣
    毒品之高度行為所吸收，不另論罪。
  (二)又按刑事法若干犯罪行為態樣，本質上原具有反覆、延續實
    行之特徵，立法時既予特別歸類，定為犯罪構成要件之行為
    要素，則行為人基於概括之犯意，在密切接近之一定時、地
    持續實行之複次行為，倘依社會通念，於客觀上認為符合一
    個反覆、延續性之行為觀念者，於刑法評價上，即應僅成立
    一罪。學理上所稱「集合犯」之職業性、營業性、收集性或
    成癮性等具有重複特質之犯罪均屬之，例如經營、從事業務
    、收集、販賣、製造、散佈、成癮性所致之行為等行為概念
    者是（最高法院95年度臺上字第1079號判決意旨參照）。且
    立法上，以營利為構成要件之犯罪，通常具有反覆實施同一
    犯罪行為之特性，例如95年7月1日施行前之刑法關於常業犯
    之規定，因其本質乃多數行為之集合或一定行為之反覆實施
    ，在立法上予以擬制，定為一罪。而販毒者於購入毒品後，
    其罪固已成立，惟其為牟暴利，必於分裝後，再於密接時空
    下反覆為出售行為，是毒品危害防制條例第4條第1項之販賣
    第一級毒品罪，本質上即具有反覆性。本案被告甲○○意圖
    營利，於密切接近之時、地，販賣第一級毒品海洛因多次，
    顯係出於反覆、延續販賣海洛因之單一行為決意至明，在行
    為概念上，其多次販賣海洛因之行為，均應分別評價認係包
    括一罪之「集合犯」。起訴書誤認被告甲○○之每次販售行
    為，均應分論併罰，容有誤會，應予說明。
  (三)被告甲○○販售海洛因給林弘祥部分，起訴書雖未載明，但
    此與被告甲○○其他販售海落因之行為，屬於「集合犯」之
    概括一罪關係。亦為起訴效力所及，檢察官既已聲請併案，
    本院自得併予審究。
  (四)被告甲○○前因妨害自由案件，經判處有期徒刑5月（臺灣
    臺中高等法院94年度上易字第776號判決），94年9月19日易
    科罰金執行完畢，有臺灣高等法院被告全國前案紀錄表可證
    5年以內故意再犯本件有期徒刑以上之罪，為累犯，應依刑
    法第47條第1項之規定，就罰金刑部分依法加重其刑，法定
    本刑為死刑或無期徒刑部分，則依法不得加重。
  (五)查被告甲○○本身長期染有毒癮，有多次施用毒品罪前科，
    因施用毒品而淪入販毒深淵，販毒行為固然不可取，但被告
    甲○○係自95年9月間販毒至95年11月12日，販賣期間不長
    ，實際販毒所得非鉅，相較於長期大量販賣毒品之大毒梟或
    「大盤」毒販而言，所為對社會治安及國民健康之危害顯然
    較為輕微等情，本院縱量處法定最低刑度「無期徒刑」，猶
    屬過重，情輕法重，尚堪憫恕，爰依刑法第59條規定酌減其
    刑，並就前開累犯加重其刑部分，依刑法第71條第1項規定
    ，先加後減之。
  (六)量刑審酌：被告甲○○明知毒品對人體之危害，僅因自己染
    上毒癮，以毒養毒，最後淪入販毒深淵，且販售毒品，不僅
    殘害施用者自身健康，往往因毒品而散盡家財、連累家人，
    或為購買毒品鋌而走險者，更不可勝計，對社會有相當危害
    。另考慮被告甲○○販賣毒品之期間不長、次數不多、有相
    當所得利益，犯後坦承犯行等一切情狀，量處如主文第一項
    所示之刑，以示懲儆。
  (七)沒收：
  1.95年11月17日在被告甲○○身上查扣之毒品2小包（合計淨
    重1.88公克）經鑑定為海洛因，有法務部調查局95年12月26
    日調科壹字第09523052480號鑑定書函可證，應依毒品危害
    防制條例第18條第1項前段之規定宣告沒收銷燬之。又包裝
    袋使用後，沾染毒品無法徹底分離，依據高雄醫學大學附設
    中和紀念醫院函文意見，包裝毒品之包裝袋，若以溶劑加入
    包裝袋內溶洗，洗出之液體仍可檢出毒品成分，需反覆多次
    溶洗，直到溶洗出之液體沒有毒品反應後，才能確認毒品已
    經與包裝袋徹底分離（見司法院發行『法官辦理刑事案件參
    考手冊--毒品危害防制條例部分--』P.335），實務上既然
    不可能將包裝袋反覆以溶劑沖洗後，才將毒品與包裝袋各別
    「沒收銷燬之」「沒收之」，主文宣告沒收時，即無庸各別
    宣告，以免治絲益棼、畫蛇添足，造成執行有所困難。故應
    一併依毒品危害防制條例第18條第1項前段沒收銷燬之。
  2.毒品危害防制條例第19條第1項規定「犯第4條至第9條、第
    12條、第13條或第14條第1項、第2項之罪者，其供犯罪所用
    或因犯罪所得之財物，均沒收之，如全部或一部不能沒收時
    ，追徵其價額或以其財產抵償之」。95年11月17日於被告甲○○身上扣得未使用過之包裝夾鍊袋5個、削尖吸管1支，被
    告自白為其所有，應為販賣時分裝之工具；又同時扣得行動
    電話2支（序號各為000000000000000、000000000000000 ，
    見警卷P.9、10之照片可證），被告甲○○均曾以該二支電
    話搭配0000000000、0000000000門號與丁○○聯絡。自應依
    同條例第19條第1項規定宣告沒收。至扣案之SIM卡，依國內
    電信公司一般定型化契約之約定，該晶片卡之所有權仍屬電
    信公司所有，申請人僅因承租門號而取得使用權，是該晶片
    卡尚非屬被告所有之物，且亦非違禁物，自不得併予宣告沒
    收。
  3.販賣毒品所得之對價，不問其中成本若干，利潤多少，均應
    全部諭知沒收，如不能沒收時，追徵其價額或以其財產抵償
    之，以貫徹政府查禁煙毒之決心，方符立法本旨（最高法院
    91年度臺上字第2419號、92年臺上字第6913號判決意旨參照
    ）。本判決認定被告甲○○犯罪所得18萬8000元，應依毒品
    危害防制條例第19條第1項沒收之，如全部或一部不能沒收
    時，以被告甲○○之財產抵償之。
  4.95年11月17日警方另扣得被告甲○○所有小剪刀、香菸、香
    菸盒等，僅為施用毒品之工具，並無證據足資證明與本案販
    賣毒品犯行有何直接關連，毋庸沒收，附此敘明。
五、【被告乙○○、庚○○、戊○○部分論罪科刑之理由】
  (一)核被告乙○○所為，係犯毒品危害防制條例第8條第1項之轉
    讓一級毒品罪。被告庚○○、戊○○所為，係犯刑法30條、
    毒品危害防制條例第8條第1項之幫助轉讓第一級毒品罪。被
    告庚○○、戊○○僅為幫助犯，應按照正犯之刑度減輕之。
  (二)被告乙○○與大陸地區「阿水」集團成年人間，有犯意連絡
    及行為分擔，應論以共同正犯。
  (三)起訴書雖然指控被告乙○○為「販賣一級毒品未遂」罪，被
    告庚○○、戊○○為「幫助販賣一級毒品未遂」罪，然有關
    販毒之著手時點認定，最高法院89年度台上字第2798號判決
    意旨認為：「刑法上犯罪類型為『販賣』者之既、未遂，以
    買賣之標的物已否交付為區分標準；如僅就買賣之內容意思
    表示一致，而尚未交付標的物時，應論以販賣未遂。」及最
    高法院95年台上字第6762判決意旨認為：「按犯罪之著手階
    段，係指行為人為實現犯意而開始實行犯罪構成要件之行為
    而言。販賣毒品之犯行，自應以毒販與購買者，就買賣毒品
    之標的物及價格意思表示一致時，始認為已經著手販賣毒品
    之行為。原判決...，對於雙方買賣毒品之意思表示，包括
    買賣毒品之數量及價格是否趨於一致，或是否另已交付毒品
    而達著手之階段，並未於事實欄內明白認定，亦未於理由內
    說明其憑以認定之證據，遽認上訴人此部分行為應構成販賣
    第一、二級毒品未遂罪，亦有調查未盡及判決理由不備之違
    誤。」，均認以「買賣內容價金標的物意思表示一致」始為
    販賣毒品之著手，如僅為鑑定成色，尚未具體表示購買之意
    思，僅為不罰之預備犯而已。而本件被告乙○○固然是僅止
    於預備販賣毒品，但確實有交付一包半錢重量之毒品，已如
    前述，自已構成轉讓一級毒品罪；被告庚○○、戊○○居中
    介紹，自亦構成幫助轉讓一級毒品罪。檢察官起訴法條應予
    變更如上。
  (四)量刑審酌：被告乙○○受大陸「阿水」集團指揮，交付毒品
    一包，雖然毒品份量不多，但散布毒品，間接危害他人，實
    有不該，而被告庚○○、戊○○雖然本無毒品前科，卻只圖
    謀不法利益，竟居中聯絡大陸「阿水」集團與臺灣彰化毒販
    ，眼中只有不法利益，卻沒有顧慮臺灣地區國民身體健康問
    題，所幸幫助轉讓之毒品僅一小包，危害尚屬有限，被告戊○○偵查中尚且數次自白，犯後態度較被告庚○○、乙○○
    等為佳，另考量其犯罪之手段、素行、參與程度、被告乙○○、庚○○犯後均未坦承犯行，態度不佳等一切情狀，各量
    處如主文第2、3、4項所示之刑，以示懲儆。
  (五)沒收：
  1.95年11月17日於被告戊○○身上扣得之手機（序號00000000
    0000000，搭配0000000000門號）為被告戊○○所有，且為
    被告戊○○聯絡被告乙○○，藉以幫助轉讓之工具，有通聯
    紀錄可證，自應依同條例第19條第1項規定宣告沒收（同上
    所述不含SIM卡）。
  2.未扣案之被告庚○○使用之0000000000號（通聯紀錄顯示其
    序號為000000000000000）、及被告乙○○使用之000000000
    0號電話（通聯紀錄顯示其序號為000000000000000），乃為
    連繫轉讓毒品使用，被告庚○○、乙○○亦承認為其各自所
    有，雖未扣案，但依據毒品危害防制條例第19條第1項，仍
    應沒收之（不含SIM卡），如未能沒收，應各向被告庚○○
    、乙○○追徵其價額，或以其各人之財產抵償之。
六、不另為無罪諭知部分：
  (一)移送併案意旨另以：己○○自95年8月底起，透過友人丁○○之介紹，與被告甲○○認識，期間至同年10月中止，己○○先後5次向甲○○購買海洛因毒品，交易地點均在丁○○
    之住處即彰化縣員林鎮○○路○段131巷6弄3號5樓，交易金
    額分別自數萬元至十數萬元不等，總金額達40餘萬元。己○○將所購得之海洛因分裝後，轉手販賣他人，再將所得之價
    款給付甲○○。因認被告甲○○此部分亦涉犯毒品危害防制
    條例第4條第1項之販賣第一級毒品罪嫌。
  (二)按刑事訴訟法第154條項規定：「被告未經審判證明有罪確
    定前，推定其為無罪。犯罪事實應依證據認定之，無證據不
    得認定犯罪事實。」此即為無罪推定原則及證據裁判原則。
    又檢察官對犯罪構成要件事實之舉證責任，應達到「無庸置
    疑」（Beyond a Reasonable Doubt）之程度，即必須說服
    裁判者至確信、無合理的懷疑其主張有可能不實之程度，始
    盡其舉證責任。亦即檢察官所提出之證據，不能產生合理懷
    疑被告可能是無辜受冤之人。我國實務代表見解如最高法院
    76年台上字第4986號判例：「認定犯罪事實所憑之證據，雖
    不以直接證據為限，間接證據亦包括在內；然而無論直接或
    間接證據，其為訴訟上之證明，須於通常一般之人均不致有
    所懷疑，而得確信其為真實之程度者，始得據為有罪之認定
    ，倘其證明尚未達到此一程度，而有合理之懷疑存在時，事
    實審法院復已就其心證上理由予以闡述，敘明其如何無從為
    有罪之確信，因而為無罪之判決，尚不得任意指為違法。」
    即為舉證責任達到「無庸置疑」之最佳解釋。
  (三)檢察官指訴之犯罪時間至「95年10月中」，然己○○已於95
    年9月9日南投竹山落網而被逮捕，進而送監執行至今，自無
    可能還於95年10月中向被告甲○○購毒。
  (四)而證人己○○到庭結證稱：「（有無向『阿貓』的男子拿毒
    品來販賣？）沒有。（為何在警訊中及檢察官偵訊中證述，
    你有向『阿貓』拿毒品來販賣？）是因為我借訊到田中分局
    ，我的案件被監聽，警察拿丁○○的筆錄給我看，我就跟著
    丁○○講法是『阿貓』。（照你剛才說，你的毒品沒有直接
    跟張峻緯拿過？）沒有。（為何在偵訊中證述有講過甲○○
    拿一大包，與現在所述不一，為何如此，請解釋？）丁○○
    拿給我，我本身有卡到販賣，我知道事情嚴重性，他們講的
    『阿貓』我不認識，丁○○可能要替自己解套，我才跟著丁○○筆錄走。（你的意思你販賣的來源是丁○○？）是我直
    接與丁○○交易，丁○○的來源是來自『阿貓』，他曾經跟
    我講過，但我不認識『阿貓』，我不知道這是真或假。...
    （你向丁○○買毒品時，甲○○是否在場？）有一次曾經在
    場。（毒品何人交給你？你將錢交給何人？）毒品是丁○○
    交給我的，錢我給丁○○，如果我要向甲○○買的話，我就
    直接向他買，不用讓他【丁○○】賺一手。.. （有無告訴
    丙○○說你去或是一起去向甲○○買毒品？）我曾經帶丙○○去丁○○家，將錢交給丁○○。（是否將錢交給甲○○？
    ）不是。」等語，可以證明：
  1.己○○已清楚結證其毒品來源是丁○○，非甲○○。
  2.己○○證稱自己是在警局看到丁○○筆錄，才隨著丁○○的
    意思把責任推給甲○○。應還原警訊筆錄製作順序：
  己○○於95年9月9日在南投竹山丙○○住處落網後，警方開
    始偵查己○○毒品來源。95年9月13日警方通知丙○○協助
    指證，證人丙○○當日（13日）製作筆錄並帶同警方到丁○○住家，丙○○於警訊（併案之田中分局警卷內）陳稱：「
    （丁○○於何時間、地點販賣第一級毒品海洛因給己○○？
    販賣之數量、金額如何？）共有兩次，第一次是95年8月31
    日19 時許，我載己○○前往丁○○位彰化縣員林鎮○○路
    ○段131 巷6弄3號5樓住所，當時我親眼看到己○○向丁○○購買新臺幣8萬元之第一級毒品海洛因，第二次我聽到己○○告訴我，他於95年9月8日20時許，前往丁○○位彰化縣
    員林鎮○○路○段131巷6弄3號5樓住所，向他購買新臺幣13
    萬元之第一級毒品海洛因。」等語。
  警方於95年9月26日訊問丁○○，警方是依據丙○○之警訊
    筆錄質問稱：「（為何證人指證己○○95年8月31日19時許
    ，去你家跟你買新台幣8萬元之第一級毒品海洛因，及95年9
    月8日20時到你家，向你購買新台幣13萬元之第一級毒品海
    洛因，你如何解釋？）以上這二個時間是己○○到我家向張
    民育【甲○○】購買第一級毒品海洛因，錢是己○○本人直
    接交給張民育的。」（併案之田中分局警卷內），丁○○將
    販毒責任推給甲○○。
  警方再於95年10月5日借訊已入監之己○○，己○○才於警
    訊筆錄中指稱是經由丁○○介紹向綽號『阿貓』（甲○○）
    男子取得。己○○於96年3月13日檢察官偵訊中也結證稱：
    「（警局指證照片，是否就是你所說的貓仔？）是，【當時
    我是參考丁○○的口供】，所以指認是他，但是現在照片不
    清楚。」，己○○於偵訊中已經坦承是先看過丁○○筆錄，
    與本院中所證述前後一致。
  3.還原上述筆錄製作順序，證人己○○證稱是依據丁○○之筆
    錄，為丁○○解套，應屬有據。
  (五)證人丙○○於本院審理中結證稱：「（你在95年8月31日與
    己○○到丁○○家，去作何事？）他們在商討事情，我在旁
    邊看電視，他們同時有施用海洛因。（你在警詢中稱己○○
    向丁○○買八萬元毒品？）是的。（當時除了你、己○○、
    丁○○外，有無其他的人？）沒有。（毒品的錢如何算？）
    錢好像是隔天才給的，毒品是當天給的。（己○○向丁○○
    買幾次毒品？）我只知道那一次而已，之前有無，我不知道
    。（95年9月8日有賣嗎？）己○○說他要出去，他去丁○○
    家，那是抓到的前一天。（是否認識在座的被告四人？）我
    沒有看過。」等語，可以得知：
  1.丙○○結證內容與警訊所述相同，都是清楚指訴95年8月31
    日晚上自己開車載己○○去丁○○家購買毒品，至於95年9
    月8日購毒，是己○○自己轉述，丙○○並未見聞。
  2.本院審理期日排定詰問丙○○、丁○○、己○○三人，以釐
    清甲○○此一部份犯行。而丁○○、己○○、甲○○早已於
    96年4月18日、95年9月9日、95年11月17日入監或受羈押至
    今，均是以提解方式到庭，應無機會影響證人丙○○之證詞
    。而證人丙○○審理期日遲到，並經本院隔離訊問，加上丙○○於檢察官偵查階段並未被傳訊，丙○○又與丁○○、甲○○素無交情，所以丙○○應該不知道丁○○、己○○後來
    如何供述其毒品來源。而丙○○到庭證述內容仍堅稱己○○
    毒品來源是丁○○，並非甲○○，95年8月31日當日也沒看
    過甲○○，因此檢方指控事實難以成立。
  (六)己○○因涉及販賣毒品罪，自95年8月間起其0000000000號
    電話被監聽，至95年9月9日落網為止，發現其另有一支0000
    000000號電話，而此二支電話現存之通聯紀錄內，確實與
    0000000000號之丁○○通聯密切，但並無甲○○0000000000
    、0000000000號電話任何通聯記錄，表示己○○確實與甲○○並不熟識。95年9月13日23時56分，甲○○使用000000000
    0號電話撥打給0000000000號之丁○○，內容大意是「甲○○叫丁○○明天去跟『銅管（己○○）』拿錢」（警卷P.13
    3）。甲○○與丁○○於本院審理中，均承認有這一通電話
    ，丁○○稱：「（是否是收毒品的錢？）我無法確定，甲○○沒有告訴我是什麼錢。」，甲○○則稱：「是因為丁○○
    欠我錢，我叫他去向銅管借錢」，這通電話雖不能證明甲○○與己○○之間有無債務（有可能是如甲○○所辯，甲○○
    知道丁○○轉賣給己○○，才叫丁○○去向己○○要錢）。
    但至少可以證明：甲○○與己○○確實非常不熟悉，己○○
    已於95年9月9日落網，至同月13日也將近5天時間，甲○○
    完全不知道己○○已經落網，也沒有從己○○身邊任何一個
    人（如丙○○）處得到消息。以己○○與甲○○如此陌生，
    加上二人間素無通聯紀錄，檢方指控己○○自95年8月底至
    10 月中（但己○○於9月9日落網），密集向甲○○購買5次
    價金多達40餘萬元之海洛因，與客觀情狀不相符。
  (七)併案意旨關於被告甲○○販賣予證人己○○之部分，均無積
    極證據足資認定，應認該部分不能證明被告甲○○犯罪。因
    本院認上開部分如成立犯罪，與前揭業經論罪科刑部分有集
    合犯之實質上一罪關係，爰不另為無罪之諭知，附此敘明。
    至於證人丁○○是否販毒給己○○，應由檢察官另行偵辦。
七、適用法條：
  (一)刑事訴訟法第299條第1項前段、第300條。
  (二)毒品危害防制條例第4條第1項、第8條第1項、第18條第1項
    前段、第19條第1項。
  (三)刑法第11條、第28條、第30條、第47條第1項、第59條。
本案經檢察官鮑慧忠到庭執行職務。
中　　華　　民　　國　　96　　年　　6　　月　　12　日
                  刑事第三庭    審判長法官   林欽章
                                法      官   姚銘鴻
                                法      官   葉明松
以上正本證明與原本無異。
如不服本判決，應於判決送達後10日內，向本院提出上訴狀（ 須
附繕本 ）。
中　　華　　民　　國　　96　　年　　6　　月　　12　　日
                                書  記  官   于淑真
附錄本案論罪科刑法條全文：
毒品危害防制條例第4條
製造、運輸、販賣第一級毒品者，處死刑或無期徒刑；處無期徒
刑者，得併科新臺幣 1 千萬元以下罰金。
製造、運輸、販賣第二級毒品者，處無期徒刑或 7 年以上有期徒
刑，得併科新臺幣 7 百萬元以下罰金。
製造、運輸、販賣第三級毒品者，處 5 年以上有期徒刑，得併科
新臺幣 5 百萬元以下罰金。
製造、運輸、販賣第四級毒品者，處 3 年以上 10 年以下有期徒
刑，得併科新臺幣 3 百萬元以下罰金。
製造、運輸、販賣專供製造或施用毒品之器具者，處 1 年以上 7
年以下有期徒刑，得併科新臺幣 1 百萬元以下罰金。
前五項之未遂犯罰之。
毒品危害防制條例第8條
轉讓第一級毒品者，處1年以上7年以下有期徒刑，得併科新臺幣
1百萬元以下罰金。
轉讓第二級毒品者，處6月以上5年以下有期徒刑，得併科新臺幣
70萬元以下罰金。
轉讓第三級毒品者，處3年以下有期徒刑，得併科新臺幣30萬元
以下罰金。
轉讓第四級毒品者，處1年以下有期徒刑，得併科新臺幣10萬元
以下罰金。
前四項之未遂犯罰之。
轉讓毒品達一定數量者，加重其刑至二分之一，其標準由行政院
定之。
【附表】：甲○○000000000、0000000000乙○○0000000000、
          戊○○000000000、庚○○0000000000、大陸阿水集
          團00000000000000、00000000000000彼此通聯關係
┌─────────────────────────┬──────────┬────┐
│通聯雙方                                          │通話開始時間        │通話秒數│
├─────────────────────────┼──────────┼────┤
│0000000000庚○○→0000000000甲○○                │0000-0-00之16：30   │        │
├─────────────────────────┼──────────┼────┤
│0000000000庚○○→0000000000甲○○                │0000-0-00之10：30   │        │
│0000000000庚○○→0000000000甲○○                │0000-0-00之10：27   │        │
│0000000000甲○○→0000000000庚○○                │0000-0-00之12：09   │        │
│0000000000甲○○→0000000000庚○○                │0000-0-00之15：19   │        │
│0000000000庚○○→0000000000甲○○                │0000-0-00之15：36   │        │
│0000000000甲○○→0000000000庚○○                │0000-0-00之15：39   │        │
├─────────────────────────┼──────────┼────┤
│0000000000庚○○→0000000000甲○○                │0000-0-00之11：33   │        │
│0000000000甲○○→0000000000庚○○                │0000-0-00之12：09   │        │
│0000000000庚○○→0000000000甲○○                │0000-0-00之14：02   │        │
│0000000000甲○○→0000000000庚○○                │0000-0-00之14：20   │        │
│0000000000甲○○→0000000000庚○○                │0000-0-00之15：21   │        │
│0000000000庚○○→0000000000甲○○                │0000-0-00之15：27   │        │
├─────────────────────────┼──────────┼────┤
│0000000000庚○○→0000000000戊○○                │0000-00-00之11:51:00│  37    │
│0000000000庚○○←0000000000戊○○                │0000-00-00之11:51:00│  37    │
├─────────────────────────┼──────────┼────┤
│0000000000000大陸集團電話→0000000000戊○○       │0000-00-00之12:37:02│  33    │
│0000000000000大陸集團電話→0000000000戊○○       │0000-00-00之13:29:32│  42    │
│0000000000000大陸集團電話→0000000000戊○○       │0000-00-00之16:04:18│  25    │
│0000000000000大陸集團電話→簡訊→0000000000戊○○ │0000-00-00之16:05:58│   1    │
│0000000000000大陸集團電話→0000000000戊○○       │0000-00-00之16:45:15│  35    │
│0000000000庚○○←0000000000戊○○                │0000-00-00之17:43:31│  16    │
├─────────────────────────┼──────────┼────┤
│0000000000庚○○→0000000000戊○○                │0000-00-00之00:13:36│  0     │
├─────────────────────────┼──────────┼────┤
│0000000000甲○○←簡訊0000000000庚○○            │0000-00-00之18:06:5 │  0     │
│0000000000甲○○簡訊→0000000000庚○○            │0000-00-00之18:08:0 │  0     │
├─────────────────────────┼──────────┼────┤
│0000000000庚○○→0000000000戊○○                │0000-00-00之20:53:08│  0     │
├─────────────────────────┼──────────┼────┤
│0000000000庚○○→0000000000戊○○                │0000-00-00之00:16:30│  0     │
├─────────────────────────┼──────────┼────┤
│0000000000000大陸集團電話→0000000000戊○○       │0000-00-00之13:22:21│  0     │
├─────────────────────────┼──────────┼────┤
│0000000000甲○○→0000000000庚○○                │0000-00-00之19:00:16│  142   │
├─────────────────────────┼──────────┼────┤
│0000000000戊○○←0000000000庚○○                │0000-00-00之10:07:04│  73    │
│0000000000戊○○→0000000000庚○○                │0000-00-00之10:07:04│  73    │
│0000000000戊○○→0000000000庚○○                │0000-00-00之10:51:39│  0     │
│0000000000戊○○←0000000000庚○○                │0000-00-00之10:52:26│  0     │
│0000000000庚○○→0000000000戊○○                │0000-00-00之11:09:32│  30    │
├─────────────────────────┼──────────┼────┤
│0000000000庚○○←0000000000戊○○                │0000-00-00之16:38:06│  21    │
│0000000000庚○○←0000000000戊○○                │0000-00-00之17:38:38│  7     │
├─────────────────────────┼──────────┼────┤
│0000000000庚○○→0000000000戊○○                │0000-00-00之23:28:50│  21    │
│0000000000庚○○→0000000000戊○○                │0000-00-00之23:30:17│  35    │
│0000000000庚○○→0000000000戊○○                │0000-00-00之23:31:06│  14    │
│0000000000戊○○←0000000000庚○○                │0000-00-00之23:45:49│  0     │
├─────────────────────────┼──────────┼────┤
│0000000000戊○○←0000000000庚○○                │0000-00-00之19:19:19│  126   │
├─────────────────────────┼──────────┼────┤
│0000000000000大陸『阿水』→ 0000000000庚○○      │0000-00-00之19:23:23│  64    │
│0000000000000大陸『阿水』→ 0000000000庚○○      │0000-00-00之19:41:00│  19    │
├─────────────────────────┼──────────┼────┤
│0000000000戊○○←0000000000庚○○                │0000-00-00之14:18:58│  91    │
│0000000000戊○○←0000000000庚○○                │0000-00-00之19:09:18│  25    │
├─────────────────────────┼──────────┼────┤
│0000000000000大陸集團電話→0000000000戊○○       │0000-00-00之09:59:00│  14    │
│0000000000000大陸集團電話→0000000000戊○○       │0000-00-00之09:18:39│  14    │
│0000000000000大陸集團電話→0000000000戊○○       │0000-00-00之17:52:34│  24    │
│0000000000戊○○←0000000000庚○○                │0000-00-00之18:07:05│  57    │
│0000000000庚○○→0000000000戊○○                │0000-00-00之18:12:27│  22    │
│★00000000000000大陸集團電話→0000000000乙○○★  │0000-00-00之18:58:46│  44    │
│【大陸方面聯絡在花壇的乙○○】                    │                    │        │
├─────────────────────────┼──────────┼────┤
│★00000000000000大陸集團電話→0000000000乙○○★  │0000-00-00之15:56:55│  31    │
│★00000000000000大陸集團電話→0000000000戊○○★  │0000-00-00之17:35:09│  13    │
│0000000000戊○○←0000000000庚○○                │0000-00-00之22:23:11│  46    │
│0000000000庚○○←0000000000戊○○                │0000-00-00之22:25:09│  30    │
│0000000000甲○○←0000000000庚○○                │0000-00-00之22:42:22│  201   │
├─────────────────────────┼──────────┼────┤
│0000000000甲○○←0000000000庚○○                │0000-00-00之00:18:04│  173   │
│0000000000庚○○→0000000000戊○○                │0000-00-00之00:21:01│  0     │
│0000000000庚○○→0000000000戊○○                │0000-00-00之00:21:30│  202   │
│★0000000000戊○○→0000000000乙○○ ★           │0000-00-00之08:54:11│  0     │
│【戊○○首度試著撥打大陸方面告知的乙○○電話】    │                    │        │
│0000000000戊○○←0000000000庚○○                │0000-00-00之08:59:23│  0     │
│0000000000戊○○→0000000000庚○○                │0000-00-00之09:01:16│  11    │
│0000000000戊○○→0000000000甲○○                │0000-00-00之09:03:24│  0     │
│0000000000戊○○→0000000000庚○○                │0000-00-00之09:32:29│  12    │
│0000000000戊○○→0000000000庚○○                │0000-00-00之09:32:29│  12    │
│0000000000戊○○←0000000000庚○○                │0000-00-00之09:32:30│  12    │
│0000000000戊○○←0000000000庚○○                │0000-00-00之09:32:30│  12    │
│0000000000000大陸集團電話→0000000000戊○○       │0000-00-00之17:51:05│  0     │
│0000000000乙○○←00000000000000大陸集團電話      │0000-00-00之17:51:35│  17    │
│0000000000000大陸集團電話→0000000000戊○○       │0000-00-00之18:03:32│  0     │
│0000000000甲○○←0000000000庚○○                │0000-00-00之18:05:50│  34    │
│0000000000000大陸集團電話→0000000000戊○○       │0000-00-00之18:19:27│  0     │
│0000000000000大陸集團電話→0000000000戊○○       │0000-00-00之19:38:42│  0     │
│0000000000000大陸『阿水』→0000000000庚○○       │0000-00-00之20:09:51│  109   │
│0000000000庚○○→0000000000戊○○                │0000-00-00之20:12:33│  0     │
│0000000000甲○○←0000000000庚○○                │0000-00-00之20:27:57│  52    │
│0000000000庚○○→0000000000戊○○                │0000-00-00之20:30:10│  0     │
│0000000000000大陸『阿水』→0000000000庚○○       │0000-00-00之20:32:18│  67    │
│0000000000甲○○←0000000000庚○○                │0000-00-00之20:42:53│  26    │
│0000000000庚○○←0000000000戊○○                │0000-00-00之21:22:31│  0     │
│0000000000庚○○→0000000000戊○○                │0000-00-00之21:22:45│  0     │
│0000000000乙○○←00000000000000大陸集團電話      │0000-00-00之21:31:24│  100   │
│【大陸方面向乙○○叮嚀明天的事情】                │                    │        │
│0000000000庚○○→0000000000戊○○                │0000-00-00之21:34:25│  71    │
│0000000000庚○○←0000000000戊○○                │0000-00-00之21:34:25│  71    │
├─────────────────────────┼──────────┼────┤
│★0000000000甲○○→簡訊→0000000000庚○○★      │0000-00-00之05:39:45│  1     │
│【甲○○發簡訊向庚○○要拿5000元海洛因】          │                    │        │
│0000000000戊○○←0000000000庚○○                │0000-00-00之08:55:04│  0     │
│0000000000戊○○←0000000000庚○○                │0000-00-00之08:58:05│  0     │
│0000000000戊○○→0000000000庚○○                │0000-00-00之09:00:04│  0     │
│0000000000庚○○←0000000000戊○○                │0000-00-00之09:00:58│  11    │
│★0000000000甲○○←0000000000庚○○★            │0000-00-00之09:02:26│  37    │
│【庚○○答應甲○○可以在台灣直接出貨】            │                    │        │
│★0000000000戊○○→0000000000甲○○★            │0000-00-00之09:25:50│  17    │
│★0000000000戊○○→0000000000000000大陸國際電話★│0000-00-00之09:26:35│  8     │
│【戊○○登機前分別與臺灣甲○○、大陸集團確認後，搭│                    │        │
│9時37分之華信航空AE762號班機，由金門出發】        │                    │        │
│【戊○○抵達台中清泉崗】                          │                    │        │
│0000000000戊○○→0000000000甲○○                │0000-00-00之10:26:21│  27    │
│【戊○○問甲○○現在人在哪裡】                    │                    │        │
│0000000000甲○○←0000000000戊○○                │0000-00-00之10:52:49│  0     │
│0000000000甲○○←0000000000戊○○                │0000-00-00之10:54:14│  0     │
│0000000000甲○○←0000000000戊○○                │0000-00-00之10:54:16│  0     │
│0000000000甲○○←0000000000戊○○                │0000-00-00之10:54:24│  0     │
│0000000000戊○○→0000000000甲○○                │0000-00-00之10:54:28│  0     │
│0000000000甲○○←0000000000戊○○                │0000-00-00之10:54:30│  0     │
│0000000000甲○○←0000000000戊○○                │0000-00-00之10:55:03│  0     │
│0000000000甲○○←0000000000戊○○                │0000-00-00之10:55:10│  0     │
│0000000000甲○○←0000000000戊○○                │0000-00-00之10:55:25│  0     │
│0000000000戊○○→0000000000乙○○                │0000-00-00之10:57:29│  107   │
│【甲○○接到戊○○後，戊○○、乙○○、甲○○三方在│                    │        │
│電話中約定要在花壇鄉○○路○○路口見面】          │                    │        │
│0000000000戊○○→0000000000乙○○                │0000-00-00之11:24:56│   47   │
│【戊○○叮嚀乙○○拿出5000元半錢海洛因】          │                    │        │
│0000000000戊○○→0000000000乙○○                │0000-00-00之11:30:42│   7    │
│0000000000戊○○→0000000000乙○○                │0000-00-00之11:34:32│   0    │
│0000000000戊○○→0000000000乙○○                │0000-00-00之11:35:16│   0    │
│0000000000戊○○→0000000000乙○○                │0000-00-00之11:36:08│   0    │
│0000000000戊○○→0000000000乙○○                │0000-00-00之11:36:59│   0    │
│0000000000戊○○→0000000000乙○○                │0000-00-00之11:38:23│   0    │
│0000000000戊○○→0000000000乙○○                │0000-00-00之11:39:16│   59   │
│0000000000乙○○←0000000000戊○○                │0000-00-00之11:43:38│   0    │
│0000000000戊○○→0000000000乙○○                │0000-00-00之12:05:23│   10   │
│0000000000乙○○←0000000000戊○○                │0000-00-00之12:18:31│   5    │
│【戊○○、乙○○、甲○○在花壇見面，旋即案發被捕】│                    │        │
│0000000000000大陸集團電話→0000000000戊○○       │0000-00-00之12:44:45│    0   │
│0000000000000大陸集團電話→0000000000戊○○       │0000-00-00之12:44:24│    0   │
│0000000000000大陸集團電話→0000000000戊○○       │0000-00-00之12:46:49│    0   │
│0000000000000大陸集團電話→0000000000戊○○       │0000-00-00之13:22:20│    0   │
│0000000000000大陸集團電話→0000000000戊○○       │0000-00-00之13:40:58│    0   │
│0000000000000大陸『阿水』→0000000000庚○○       │0000-00-00之13:57:50│    42  │
│【阿水向庚○○抱怨聯絡不上戊○○】                │                    │        │
│【以下都是阿水、大陸集團、庚○○拼命找戊○○下落之│                    │        │
│ 電話】                                           │                    │        │
│0000000000000大陸『阿水』→0000000000庚○○       │0000-00-00之16:08:16│    0   │
│0000000000庚○○→0000000000戊○○                │0000-00-00之16:08:28│    0   │
│0000000000庚○○→0000000000戊○○                │0000-00-00之16:58:22│    0   │
│0000000000000大陸集團電話→0000000000戊○○       │0000-00-00之16:56:19│    0   │
│0000000000000大陸『阿水』←0000000000庚○○       │0000-00-00之16:58:13│    0   │
│0000000000庚○○→0000000000戊○○                │0000-00-00之17:07:49│    0   │
│0000000000庚○○→0000000000戊○○                │0000-00-00之17:12:22│    0   │
│0000000000000大陸集團電話→0000000000戊○○       │0000-00-00之17:45:35│    0   │
│0000000000000大陸『阿水』←0000000000庚○○       │0000-00-00之18:18:59│    83  │
│0000000000000大陸『阿水』→0000000000庚○○       │0000-00-00之18:24:20│    34  │
│0000000000庚○○→0000000000戊○○                │0000-00-00之18:25:05│    0   │
│0000000000庚○○→0000000000戊○○                │0000-00-00之18:36:01│    0   │
│0000000000庚○○→0000000000戊○○                │0000-00-00之18:42:29│    0   │
│0000000000000大陸集團電話→0000000000戊○○       │0000-00-00之18:53:41│    0   │
│0000000000庚○○→0000000000戊○○                │0000-00-00之19:02:28│    0   │
│0000000000000大陸集團電話→0000000000戊○○       │0000-00-00之19:09:20│    0   │
│0000000000000大陸集團電話→0000000000戊○○       │0000-00-00之19:46:25│    0   │
│0000000000000大陸集團電話→0000000000戊○○       │0000-00-00之20:51:02│    0   │
│0000000000000大陸『阿水』→0000000000庚○○       │0000-00-00之20:52:31│    86  │
│0000000000000大陸『阿水』→0000000000庚○○       │0000-00-00之22:09:21│    29  │
│0000000000000大陸集團電話→0000000000戊○○       │0000-00-00之22:23:04│    0   │
│0000000000000大陸『阿水』←0000000000庚○○       │0000-00-00之22:15:46│    110 │
│0000000000000大陸集團電話→0000000000戊○○       │0000-00-00之23:03:23│    0   │
├─────────────────────────┼──────────┼────┤
│0000000000000大陸集團電話→ 0000000000戊○○      │0000-00-00之01:59:00│    0   │
│0000000000000大陸集團電話→ 0000000000戊○○      │0000-00-00之05:01:54│    0   │
│0000000000000大陸集團電話→ 0000000000戊○○      │0000-00-00之06:14:16│    0   │
│0000000000000大陸集團電話→ 0000000000戊○○      │0000-00-00之14:50:36│    0   │
│0000000000000大陸『阿水』← 0000000000庚○○      │0000-00-00之14:51:33│    62  │
│0000000000000大陸『阿水』← 0000000000庚○○      │0000-00-00之14:57:42│    0   │
│0000000000000大陸『阿水』← 0000000000庚○○      │0000-00-00之15:18:30│    0   │
│0000000000000大陸『阿水』← 0000000000庚○○      │0000-00-00之15:40:06│    98  │
│0000000000000大陸集團電話→ 0000000000戊○○      │0000-00-00之18:08:55│    0   │
│0000000000000大陸『阿水』→ 0000000000庚○○      │0000-00-00之20:37:09│    47  │
│0000000000000大陸『阿水』← 0000000000庚○○      │0000-00-00之23:00:39│    56  │
│0000000000000大陸『阿水』→ 0000000000庚○○      │0000-00-00之23:57:21│     0  │
├─────────────────────────┼──────────┼────┤
│0000000000000大陸『阿水』← 0000000000庚○○      │0000-00-00之00:04:18│    0   │
│0000000000000大陸『阿水』← 0000000000庚○○      │0000-00-00之16:24:41│    203 │
│0000000000000大陸『阿水』← 0000000000庚○○      │0000-00-00之20:16:17│    15  │
│0000000000000大陸『阿水』→ 0000000000庚○○      │0000-00-00之20:22:00│    74  │
├─────────────────────────┼──────────┼────┤
│0000000000000大陸『阿水』← 0000000000庚○○      │0000-00-00之17:58:13│    28  │
└─────────────────────────┴──────────┴────┘
